# 受限制的货币资金

提问人：acrui9733 时间：2011-10-27 11:07:57
受限制的货币资金都包含哪些内容：票据保证金、定期存款！还有哪些！ 定期存款算不算，因定期随时都可以转为活期！

回答人：chenyiwei
你所问的问题是如何认定权属受到限制，还是现金流量表中是否作为“现金”？ 如果是前者，主要考虑是法律上是否被质押或者以其他方式设置了担保权利。 如果是后者，主要是考虑能否随时不受限制地用于支付用途。 定期存款如果可以提前支取，提前支取时的利息损失不重大，且管理层并无明确的将定期存款持有至到期的意图的，可以在现金流量表上列报为“现金”。

回答人：chenyiwei
回复 airbit 的帖子
1 、“3个月”标准仅适用于判断短期性投资是否属于现金等价物，不适用于判断货币资金和存款等是否为“现金”。
2 、如果不能动用预售资金用于任何方面的，则不属于“现金”。但如果仅对其用途施加了宽泛、非特定的限制，如仅限用于本项目的后续开发等，在该限度内企业仍具有较大的自主支配权的，则仍属于“现金”。 3 、由企业自主决定用途和支付，仅仅是在支付时要通过托管人形式审查的，不构成对使用权或者所有权的限制。公募基金持有的存款应该都是这种情况。 4 、 3 个月定存的问题取决于企业能否随时提前支取，且提前支取时损失的利息相对于企业整体报表而言是不重大的。

提问人：飘雪～ 时间：2011-10-29 19:09:04
回复 chenyiwei 的帖子
同一控制下企业合并时支付的对价，在合并现金流量表中放在“分配股利、利润或偿付利息支付的现金”，请教陈版，如果支付对价为 200万，被合并公司账面现金 100 万，在“分配股利、利润或偿付利息支付的现金”项下是按 100 万（200-100），还是按照 200 万填列？
因为按照同一控制企业合并的原理，被合并方视同一体化存续下来，那么是不是可以理解被合并方的现金 100 万在期初已经属于母公司，本次合并只是先控股股东分配 200 万股利，所以按照 200 的全额列示？请陈老师指导，谢谢！！

回答人：chenyiwei
是的，按 200 万列示，就是按实际支付的对价款作为筹资活动现金流出。

提问人：airbit 时间：2012-07-30 12:32:18
回复 chenyiwei 的帖子
陈版，你好！
请教未解冻的验资户资金，是否属于受限资金？预计他很快就可以解冻（ 3 个月内）。谢谢！

回答人：chenyiwei
截至资产负债表日尚未解冻的验资户内资金属于受限制的货币资金。不列入现金流量表的现金及现金等价物中。

提问人：airbit 时间：2012-08-01 15:48:00
回复 chenyiwei 的帖子
十分感谢陈版！
为什么 3 个月只适用于现金等价物，是什么理论依据？ 能不能这么理解：这 3 个月的规定只是指由于投资期限短，所以价值波动小。
强调的是“价值波动”，而不是“到期时限”？
讲解中： 3 个月是从“购买日”算起，假如我 2 月 1 日购买了 1 年期的债券，到年底时只剩下 1 个月就到期了，是不是也不能算作现金等价物？谢谢！

回答人：chenyiwei
1 、剩余期限越短，价值变动风险就越小。 2 、对于“现金”定义，强调的是可以随时不受限制地用于支付，因为本身已经是货币资金，可直接作为支付手段，无需转换。 3 、不可以，必须是从购买日起计算在 3 个月内。